

#### Infos

▶ 44 ans

#### Contact

- <u>sebastien.chomy@gmail.co</u>
  <u>m</u>
- 06 12 65 39 07
- 2 rue de la Houille Blanche 38190 Villard Bonnot

#### Présentation

Après une première partie de carrière dans la comptabilité, je me suis naturellement orienté vers l'informatique.

Disposant de 10 années d'expérience en développement PHP, notamment sur le framework Zend et Symfony, je propose de véritables compétences techniques autour des problématiques Web en environnement PHP.

Passionné par la technique, je dispose de fortes connaissances des outils et Frameworks tels que: PHP 5.x/7.x, Symfony 3, Jquery, Javascript, HTML5/CSS3 Rigoureux et investi, je dispose d'un sens du service prononcé et d'une très grande capacité d'adaptation.

Mon intérêt pour les technologies Web et ma curiosité sont des atouts indéniables pour mener à bien les projets qui me sont confiés.

## Sébastien CHOMY Développeur Web, sur les environnements PHP

Pour en savoir plus, consultez mon CV en ligne : www.doyoubuzz.com/sebastien-chomy

## **EXPÉRIENCES**

#### Entrepreneuriat, concepteur et développeur Web

CKIKISORT Entrepreneuriat personnel • Grenoble • France • Depuis août 2017 • Autre

 Dans le cadre d'un entrepreneuriat personnel, réalisation d'un site interne sur le modèle économique de l'organisation de sorties entre personnes.
 Environnement Symfony 3, PHP7.1, ORM Doctrine, Semantic UI (Framework CSS)

### Développeur WEB

NORSYS • Mars 2017 à juin 2017

 Dans le cadre de ma prestation, développement de l'application SINNOTEST pour la société SINNOVIAL. Environnement Symfony 3, PHP7.1, ORM Doctrine

## Développeur Web - Rédaction documentation fonctionnelle

KO-D • Grenoble • Novembre 2016 à janvier 2017 • CDI

Dans le cadre de la TMA pour la maintenance de l'ERP SIA application Web de la société AIRRIA, rédaction de la documentation fonctionnelle, instauration d'un workflow GITLAB et serveur Staging.

# Chef de projet, concepteur et développeur Web

AIRRIA • Grenoble • France • Mars 2011 à octobre 2016 • CDI

► Conceptualisation et réalisation d'un ERP applicatif Web (Intranet-Extranet),

solution stratégique de la société AIRRIA spécialiste dans l'installation et la

maintenance de systèmes communicants, en s'appuyant sur son réseau de sous-traitant.

## Développeur WEB et refonte de l'Intranet

M.Chapoutier SA • Tain l'hermitage • France • Août 2009 à avril 2010 • CDD

 Migration de l'intranet du groupe M.CHAPOUTIER vers le Zend Framework 1 avec une refonte des interfaces existantes et réalisation de nouveaux outils.

## Agent de maîtrise Comptable

Groupe BNP Paribas, Groupe Dana, STAUBLI, MAEVA. (Annecy / Valence) ullet

Janvier 1997 à décembre 2006

 Une première carrière de 10 ans, en tant qu'agent de maîtrise, chargé d'exécution de l'ensemble des travaux comptables concourant aux situations annuelles de ces différentes sociétés.

## COMPÉTENCES

### Développement web

- Symfony 3 ★★★☆☆
- ▶ Zend Framework Ver1 ★★★★
- ▶ PHP5 POO ★★★★☆
- ▶ HTML5 CSS2/3 ★★★☆☆
- ▶ jQuery ★★★☆☆
- ▶ MySQL ★★★☆☆
- ▶ Doctrine ORM ★★★☆☆
- ▶ Apache ★★☆☆☆
- ▶ NodelS ★☆☆☆☆

## Outils du développeur

- ▶ PHPStorm / Eclipse ★★★☆☆
- ▶ GitHub, GitLab ★★★☆☆
- ▶ Gulp ★★☆☆☆
- Apache ★★☆☆☆

#### Langues

AIRRIA' 😘

M. Chapoutier

► Anglais : lu, notion+technique

## **FORMATIONS**

### Développeur d'application WEB - PHP / Symfony

OpenClassrooms • Depuis octobre 2017

En formation pour obtenir un diplôme de validation de mes 10 dernières années d'expérience.

Diplôme niveau II (Bac+3/4)

#### TSGRI Technicien Supérieur en Gestion des Ressources Informatiques

AFPA Vénissieux • Octobre 2007 à septembre 2008

Diplômé Titre professionnel Niv III (bac+2)

### DECF Diplôme d'Etudes Comptables et Financière

Candidat libre, en formation personnelle • Janvier 2007 à octobre 2007

Diplômé UV Contrôle de gestion, UV Gestion Financière

# BTS Gestion et comptabilité

IPAC ANNECY • Septembre 1992 à juin 1994

Diplomé

